【裁判字號】    90,上易,108
【裁判日期】    900328
【裁判案由】    賭博
【裁判全文】
臺灣高等法院臺南分院刑事判決          九十年度上易字第一Ｏ八號       Ｃ
      上  訴  人
      即  被  告  乙  ○  ○
右上訴人因賭博案件，不服臺灣臺南地方法院八十九年度易字第二六五七號中華民國
八十九年十一月二十日第一審判決（起訴案號：臺灣臺南地方法院檢察署八十九年度
偵字第五八七三號），提起上訴，本院判決如左：
      主      文
上訴駁回。
      事      實
一、乙○○前於民國（下同）七十六年間及八十六年間，曾因賭博案件，經法院分別
    判處罰金三千元及一千元確定，復意圖營利，自八十九年五月八日起，以每月新
    台幣（下同）一萬元租金，向從事中古車買賣行業之甲○○（業經處刑確定）承
    租臺南縣永康市○○路八五二號永仁汽車商行內倉庫，甲○○則基於幫助乙○○
    賭博之犯意，將上開倉庫提供乙○○作為賭博場所，以獲取租金。乙○○復與劉
    宗標（業經判決確定）基於意圖營利聚眾賭博之概括犯意聯絡，由乙○○自以每
    日二千元（公訴人誤載為五百元）之代價僱用劉宗標擔任賭場把風及清掃工作，
    乙○○並提供其所有之賭具『天九牌』及上開租得之倉庫，聚集賭客許錦莉、蔣
    錦川、王順安、郭士杰、方文峰、林其國、方進源、王明進、郭煒民、吳炳宏、
    崔嘉斌、沈清林、施進益等十三人（以上人員由警方依違反社會秩序維護法另行
    裁處），在上開賭博場所內賭博財物；賭博方式係由王明進、王順安、崔嘉斌、
    施進益等四人持牌並輪流作莊，供其他在場賭客任意下注，每次押注最少一百元
    以上，由王明進等四人每次各持牌四張，分前後二組（一組二張牌）與其他賭客
    （原判決誤載為「莊家」比大小決定輸贏），乙○○則從賭客每輸贏五千元中，
    抽取一百元牟利（先後五日累計約抽頭六萬元）。嗣於同年五月十三日下午二十
    二時三十分左右，乙○○等人在上址聚眾賭博財物時，為警方人員當場查獲，並
    扣得乙○○所有而供賭博所用之天九牌一付（計三十二支）、骰子三十粒，賭資
    十八萬一千一百元及乙○○所有而因賭博所得之抽頭錢一萬三千九百元。
二、案經臺南縣警察局永康分局報請臺灣臺南地方法院檢察署檢察官偵查起訴。
      理      由
一、訊據上訴人即被告乙○○雖否認其係上開賭場之負責人，辯稱：上開賭場係甲○
    ○所承租，亦由甲○○主持，其對甲○○等人如何賭博、抽頭等情均不清楚，其
    僅受僱在外把風照顧現場，其第一天上班就被查獲，賭具與抽頭金均非其所有，
    而係甲○○所有，其在警訊、檢察官偵訊及原審審理中坦承犯罪，係甲○○要其
    擔罪，並稱如果被判處罰金，願意幫其繳納，但事後甲○○避不見面，不願為其
    準備現金，其乃提起上訴云云。然查右揭事實，業據被告乙○○在警訊、檢察官
    偵查及原審審理中自白不諱，核與同案被告甲○○、劉宗標在警訊、檢察官偵查
    及原審審理中自白、其餘賭客許錦莉、蔣錦川、王順安、郭士杰、方文峰、林其
    國、方進源、王明進、郭煒民、吳炳宏、崔嘉斌、沈清林、施進益等十三人於警
    訊中所供情節相符，自足採信。被告乙○○空言指該賭場非其主持，係共犯甲○
    ○為負責人，並辯稱因甲○○不為其繳納罰金，始起上訴，請求改判，自無可採
    。況被告亦坦承其在賭場擔任把風工作，則仍無解其罪責之成立。參之被告乙○
    ○有賭博前科之不良素行，此有臺灣高等法院被告全國前案紀錄表一份在卷可查
    ，原審亦經審理結果認定甲○○為幫助犯，處刑確定，益至明確。此外並有被告
    乙○○所有而供賭博用之天九牌一付（計三十二支）、骰子三十粒，及被告所有
    因犯罪所得之抽頭錢一萬三千九百元，現場查獲之賭資十八萬一千一百元等物扣
    案可資佐證，本案事證明確，被告乙○○之犯行，洵堪認定。
二、核被告乙○○所為，係犯刑法第二百六十八條意圖營利供給賭博場所罪及意圖營
    利聚眾賭博罪。被告乙○○與同案被告劉宗標二人就上開犯行，有犯意聯絡及行
    為分擔，為共同正犯。其所為意圖營利，供給賭博場所及聚眾賭博犯行間，有方
    法結果之牽連關係，應論一情節較重之意圖營利，聚眾賭博罪。另被告連續多次
    意圖營利，聚眾賭博犯行，時間緊接，犯罪構成要件相同，顯均係基於概括之犯
    意反覆為之，應依連續犯之規定論以一罪並加重其刑。原審法院因而適用刑法第
    二十八條、第五十六條、第二百六十八條、第五十五條、第四十一條、第四十二
    條第二項、第三十八條第一項第二款、第三款，罰金罰鍰提高標準條例第一條前
    段、第二條之規定，並審酌被告乙○○係賭場之主持人，所為敗壞社會善良風俗
    ，暨其犯罪所得之利益及犯罪後之態度等一切情狀，量處有期徒刑六月，併科罰
    金三萬元，並分別諭知有期徒刑易科罰金及罰金易服勞役之折算標準，又扣案之
    天九牌一付（計三十二支）、骰子三十粒、抽頭錢一萬三千九百元，均為被告乙
    ○○所有供犯罪所用或所得之物，依刑法第三十八條第一項第二款、第三款之規
    定分別宣告沒收。認事用法並無不當，量刑亦甚妥適，被告乙○○空言否認犯行
    ，指摘原判決不當提起上訴，核無理由，應予駁回。
據上論結，應依刑事訴訟法第三百六十八條，判決如主文。
本案經檢察官邱克斌到庭執行職務。
中    華    民    國      九十      年      三      月      二十八      日
                                  臺灣高等法院臺南分院刑事第一庭
          審判長法官  鄭    文    肅
                                            法官  王    浦    傑
                                            法官  黃    聰    明
右正本證明與原本無異。
不得上訴。
                                      法院書記官  周    美    莉
中    華    民    國      九十      年      三      月     二十九       日
附錄法條：
刑法第二百六十八條：意圖營利，供給賭博場所或聚眾賭博者，處三年以下有期徒刑
                    ，得併科三千元以下罰金。


司法院資訊處製作；財團法人民間司法改革基金會備份。
